【裁判字號】    92,訴緝,214
【裁判日期】    921031
【裁判案由】    毒品危害防制條例
【裁判全文】
臺灣高雄地方法院刑事判決                        九十二年度訴緝字第二一四號
    公  訴  人  臺灣高雄地方法院檢察署檢察官
    被      告  甲○○原名楊.
右列被告因違反毒品危害防制條例案件，經檢察官提起公訴（八十九年度毒偵字第三
六三一號），並經本院合議庭裁定由受命法官獨任進行簡式審判程序，本院判決如左
：
    主  文
甲○○連續施用第一級毒品，累犯，處有期徒刑拾月，扣案之第一級毒品海洛因壹包
（淨重零點零捌公克），沒收銷燬之；又連續施用第一級毒品，累犯，處有期徒刑捌
月；又連續施用第二級毒品，累犯，處有期徒刑陸月，扣案之第二級毒品甲基安非他
命壹包（驗前毛重壹點參陸公克、驗後毛重壹點貳參公克）沒收銷燬之；又連續施用
第二級毒品，累犯，處有期徒刑肆月，扣案之第二級毒品甲基安非他命參包（驗前毛
重柒拾玖點參柒公克、驗後毛重柒拾玖點參貳公克）沒收銷燬之；應執行有期徒刑貳
年貳月。扣案之第一級毒品海洛因壹包（淨重零點零捌公克）、第二級毒品甲基安非
他命壹包（驗前毛重壹點參陸公克、驗後毛重壹點貳參公克）及參包（驗前毛重柒拾
玖點參柒公克、驗後毛重柒拾玖點參貳公克），均沒收銷燬之。
    事  實
一、甲○○（即楊永裕）前於民國（下同）八十六年間因違反麻醉藥品管制條例案件
    ，經台灣新竹地方法院判處有期徒刑三月確定，於八十七年三月十三日易科罰金
    執行完畢。又其前因違反毒品危害防制條例，經臺灣高雄地方法院以八十七年度
    毒聲字第一九一五號裁定送觀察、勒戒後，認無繼續施用毒品之傾向，而經台灣
    高雄地方法院檢察署檢察官於八十七年十二月三日，以八十七年度偵字第一七三
    四二號為不起訴處分確定。然其猶不知警惕，分別基於施用第一級毒品海洛因及
    第二級毒品安非他命之概括犯意，自八十八年三月一日起至八十八年八月十五日
    止，約每週一次，在高雄縣路竹鄉某處等地，以將海洛因摻入香菸內之方式施用
    第一級毒品海洛因數次及以燒用玻璃球底部之方式施用第二級毒品甲基安非他命
    多次。先於八十八年三月一日十四時四十七分許，在國道一號高速公路岡山收費
    站，為警查獲。復於八十八年八月十五日七時四十分許，在高雄縣橋頭鄉○○路
    與樹德路口，為警查獲，並扣得第一級毒品海洛因一包（淨重零點零八公克、包
    裝重零點一四公克）、第二級毒品甲基安非他命一包（驗前毛重一點三六公克、
    驗後毛重一點二三公克），玻璃吸食器一支（業經公訴人廢棄）、塑膠管一支（
    業經公訴人廢棄）等物。又甲○○因本件施用毒品案件，經檢察官聲請，經本院
    以八十八年度毒聲字第五八七七號裁定送勒戒處所觀察勒戒後，認有繼續施用毒
    品之傾向，以八十八年毒聲字第六四三八號裁定送強制戒治，嗣其因符合停止戒
    治之條件，經本院以八十九年毒聲字第八九二號裁定停止戒治，其餘期間付保護
    管束，於八十九年二月十七日停止戒治出所。詎仍不知戒除惡習，於前開停止戒
    治期間內另行起意，再分別基於施用第一級毒品海洛因及第二級毒品甲基安非他
    命之概括犯意，自八十九年三月二十三日起至八十九年五月十八日止，亦以每週
    約一次，連續在高雄縣路竹鄉某處等地，以上開方式再次連續施用第一級毒品海
    洛因及第二級毒品安非他命多次，先於八十九年三月二十三日至臺灣高雄地方法
    院檢察署採尿檢驗而查獲，再於八十九年五月十八日凌晨三時三十分許，在高雄
    市○○區○○路與崇德路口，為警查獲，並扣得第二級毒品甲基安非他命三包（
    驗前毛重七十九點三七公克、驗後毛重七十九點三二公克）、摻有海洛因之毒品
    之香菸二支（業經公訴人廢棄）。又其因本件再度施用毒品案件，經本院以八十
    九年毒聲字第三九０八號撤銷停止戒治再入戒治處所施以強制戒治。
二、案經內政部警政署國道公路警察局第五隊、高雄縣政府警察局岡山分局及高雄港
    務警察所報告台灣高雄地方法院檢察署檢察官偵查起訴。
    理  由
一、本件被告甲○○所犯係死刑、無期徒刑、最輕本刑為三年以上有期徒刑以外之罪
    ，其於準備程序中就被訴事實為有罪之陳述，經法官告知簡式審判程序之旨，並
    聽取公訴人及被告之意見後，認為適宜由受命法官獨任進行簡式審判程序，依刑
    事訴訟法第二百七十三條之一第一項規定，經合議庭裁定由受命法官獨任進行簡
    式審判程序，合先敘明。
二、右揭事實，業據被告於本院審理中坦承不諱，並有當場查獲之白色粉末一包（淨
    重零點零八公克），及晶體一包（驗前毛重一點三六公克、驗後毛重一點二三公
    克）、三包（驗前毛重七十九點三七公克、驗後毛重七十九點三二公克）、玻璃
    吸食器一支、塑膠管一支及香菸二支等物扣案可資佐證。而被告為警查獲時持有
    之白粉一包及晶體四包，檢驗結果白粉部分含有第一級毒品海洛因成分，有法務
    部調查局八十八年八月十五日000000000號鑑定通知書附卷可證；結晶
    部分經本院依職權囑託高雄醫學大學附設中和紀念醫院鑑定，檢驗結果為甲基安
    非他命，亦有該醫院檢驗報告二份附卷可查。被告於八十八年三月一日，經警採
    取尿液，經送高雄縣政府衛生局檢驗，呈甲基安非他命陽性反應，有該局八十八
    年三月十五日八八煙檢字第八九七號煙毒尿液檢驗成績書一紙附卷可。再被告於
    八十八年八月十五日、八十九年三月二十三日及八十九年五月十八日，經採取尿
    液，經分別送高雄縣政府衛生局、台灣科技檢驗股份有限公司及高雄市政府衛生
    局檢驗，均呈甲基安非他命及嗎啡陽性反應，有該局八十八年八月二十六日八八
    煙檢字第一九三三號煙毒尿液檢驗成績書、該公司八十九年三月二十九日報告編
    號ＫＨ３１１０８／００號濫用藥物尿液檢驗報告及八十九年五月二十六日高衛
    市煙字第Ｆ─二三四號煙毒尿液檢驗成績書各一紙附卷可稽，足徵被告自白施用
    第一級毒品海洛因及第二級毒品甲基安非他命，確與事實相符。又被告前因施用
    毒品，經臺灣高雄地方法院裁定送勒戒處所觀察勒戒後，認無繼續施用毒品之傾
    向，經臺灣高雄地方法院檢察署檢察官於以八十七年度偵字第一七三四二號不起
    訴處分確定，有台灣高等法院被告全國前案紀錄表及前揭不起訴處分書各一份附
    卷可憑，是本件被告於不起訴處分後，於五年內再犯施用第一級毒品及第二級毒
    品之罪證明確，其犯行洵堪認定。又被告因本件施用毒品案件，經本院以八十八
    年度毒聲字第五八七七號裁定送勒戒處所觀察勒戒後，認有繼續施用毒品之傾向
    ，以八十八年毒聲字第六四三八號裁定送強制戒治，嗣其因符合停止戒治之條件
    ，經本院以八十九年毒聲字第八九二號裁定停止戒治，其餘期間付保護管束，惟
    其復施用毒品，經本院以八十九年毒聲字第三九０八號撤銷停止戒治再入戒治處
    所施以強制戒治等情，亦有前揭裁定書各乙份附卷可稽，本件事證明確，被告犯
    行洵堪認定。
三、核被告所為，係犯毒品危害防制條例第十條第一項及第二項之罪。其分別持有海
    洛因、甲基安非他命之低度行為，分別為施用海洛因、甲基安非他命之高度行為
    所吸收，均不另論罪。又其於八十八年三月一日起至八十八年八月十五日止及八
十九年三月二十三日起至八十九年五月十八日止之二段期間內，均先後多次施用
    第一級及第二級毒品之行為，時間緊接，且犯罪構成要件均各自相同，顯均係基
    於概括犯意反覆為之，應各依連續犯規定，論以一罪。被告所犯上開四罪之間，
    犯意個別，行為互殊，應予分論併罰。又被告八十六年間因違反麻醉藥品管制條
    例案件，經台灣新竹地方法院判處有期徒刑三月確定，於八十七年三月十三日易
    科罰金執行完畢等情，有台灣高等法院被告全國前案紀錄表一紙在卷可按，其受
    有期徒刑執行完畢，於五年以內再犯本件最重本刑為有期徒刑以上之罪，為累犯
    ，應依刑法第四十七條之規定，加重其刑，並依法遞加重之。爰審酌被告前因施
    用毒品案件，經送觀察勒戒認無繼續施用之傾向，經檢察官為不起訴處分確定後
    ，仍未戒絕毒品，再犯相同之罪，顯見其戒毒意志不堅，惟念其施用毒品乃自戕
    一己健康，尚未危害他人且犯後坦承犯行等一切情狀，分別量處如主文所示之刑
    ，並定應執行之刑。
四、至扣案之疑似含有海洛因粉末一小包（淨重零點零八公克），及甲基安非他命晶
    體一包（驗前毛重一點三六公克、驗後毛重一點二三公克）、三包（驗前毛重七
    十九點三七公克、驗後毛重七十九點三二公克），經送法務部調查局及高雄醫學
    大學附設中和紀念醫院鑑定結果，確皆為第一級毒品海洛因及第二級毒品甲基安
    非他命，已如上述，應均依毒品危害防制條例第十八條第一項前段，宣告沒收銷
    燬之。又鑑驗所耗損之毒品，既已費失，自無庸宣告沒收銷燬，併此敘明。
五、至警方於八十八年三月一日十四時四十七分許，在國道一號公路岡山收費站扣得
    摻有海洛因之香菸一支，業經被告陳明係另案被告洪崎峰（原名洪清賢）所有，
    且查獲員警將該毒品扣於洪崎峰涉犯毒品危害防制條例案件中，故未扣存本案，
    且該香菸一支另經本院以八十八年度訴字第六二０號已宣告沒收，有本院九十二
    年一月三十日辦理刑案電話查詢登記表及所附贓證物品入庫清單各一紙及前開判
    決在卷足憑，且業經沒收一事，有台灣高雄地方法院檢察署檢察官八十八年執字
    第三六四一號扣押（沒收）物品處分命令乙份在卷可憑，是於本案爰不為重複沒
    收之諭知，公訴人請求依法宣告沒收，容有未洽。另扣案之玻璃吸食器一支、塑
    膠管一支及香菸二支，雖為被告所有，然均業經公訴人廢棄等情，有台灣高雄地
    方法院檢察署檢察官九十一年六月三日扣押（沒收）物品處分命令二份在卷可稽
    ，已不存在，是公訴人請求依法宣告沒收，實有違誤，附此敘明。
據上論斷，應依刑事訴訟法第二百七十三條之一第一項、第二百九十九條第一項前段
，毒品危害防制條例第十條第一項、第二項、第十八條第一項前段，刑法第十一條前
段、第五十六條、第五十一條第五款、第四十七條，判決如主文。
本案經檢察官朱婉綺到庭執行職務。
中      華      民      國    九十二    年      十      月    三十一    日
                                    臺灣高雄地方法院刑事第十庭
                                        法  官    張  茹  棻
右正本證明與原本無異。
如不服本判決，應於判決送達後十日內，向本院提出上訴狀。
                                        書記官    李  忠  霖
中      華      民      國    九十二    年      十      月    三十一    日
附錄法條
毒品危害防制條例第十條
施用第一級毒品者，處六月以上五年以下有期徒刑。
施用第二級毒品者，處三年以下有期徒刑。


司法院資訊處製作；財團法人民間司法改革基金會備份。
